Inventaris van van het archief van het Directoraat-Generaal Uitvoeringsbeleid Werk en Inkomen en taakvoorgangers van het Ministerie van Sociale Zaken en Werkgelegenheid (1993) 2002 - 2003 (2005)
Nationaal Archief, Den Haag
- Bureau Opsporingsbeleid (BOB), D
  - Stukken ontvangen of opgemaakt als voorzitter van het Landelijk Overlegplatform Regionale Interdisciplinaire Fraudeteams (RIF's) (LOP) en de Landelijke Stuurgroep Interventieteams (LSI)., 1994 - 2005; 216-307; 18 pakken, 70 omslagen en 4 stukken
    - Voorbereiding, uitvoering en afronding van projecten van de RIF's.1994 - 2005, 225-302
      - Project Taxi's.1995 - 2001, 231-234
        - RIF Rotterdam,1995 - 2001, 233
        - RIF Den Haag,2001, 234
      - Project Visverwerkende bedrijven, RIF Den Haag; bevat kamervragen,1995 - 2001, 235; pak
      - Project Waterloo, RIF Amsterdam,1995 - 2001, 236
      - Project Woningbemiddelingsbureaus, RIF Amsterdam,1995 - 2003, 237; pak
      - Projecten Standbouw en Vliegende winkels, RIF Utrecht,1995 - 2003, 238
      - Project Woonfraude, RIF Utrecht,1995 - 2004, 239
      - Project Schoonmaak.1996 - 2005, 240-242
        - RIF Den Haag,1996 - 2005, 240
        - RIF Amsterdam,1999 - 2000, 241
        - RIF Rotterdam,2000, 242
      - Project Stukgoed-haven, RIF Rotterdam,1997, 243
      - Diverse projecten van diverse RIF's,1997 - 1998, 244
      - Project Handmatige loonbedrijven, RIF Den Haag,1997 - 1998, 245
      - Project Bemiddelingsbureaus in de thuiszorg, RIF Rotterdam; bevat kamervragen,1997 - 2001, 246; pak
      - Project Glazenwassers, RIF Utrecht,1997 - 2001, 247
      - Project Koeriersbedrijven, RIF Utrecht,1997 - 2001, 248
      - Project Shoarma-onderzoek Twente, RIF Twente,1997 - 2001, 249
      - Project Bakkers, RIF Utrecht en Project BroBan, RIF Oost,1997 - 2002, 250; pak
      - Project Identiteitsverkrijging, RIF Den Haag en Project Ganzeveer, RIF Amsterdam,1997 - 2003, 251; pak
        Met 1 cd-rom, zie inv.nr. 328
      - Project Autopoetsers, RIF Utrecht,1998, 252; stuk
      - Project Pannenleggers, RIF Utrecht,1998, 253
      - Project AC / DC, RIF Amsterdam,1998 - 2001, 254; pak
      - Project Indurein, RIF Rotterdam,1999 - 2000, 255
      - Project Karos, RIF Twente,1999 - 2000, 256
      - Project Lasco, RIF Rotterdam,1999 - 2000, 257
      - Project Auto, RIF Utrecht,1999 - 2001, 258
      - Project Cupido (schijnrelaties), RIF Amsterdam,1999 - 2001, 259
      - Project Grensarbeid, RIF's Noord en Twente,1999 - 2001, 260
      - Project Spreigroepen, RIF Utrecht,1999 - 2002, 261
      - Project Verhuisbedrijven, RIF Rotterdam,1999 - 2002, 262
      - Project Beveiliging, RIF Rotterdam en Project Chindit, RIF Amsterdam,1999 - 2003, 263
      - Project Ongekende Bedrijvigheid, RIF Den Haag,1999 - 2003, 264
      - Project Uitzendbureaus, RIF Amsterdam,1999 - 2003, 265
        Met 3 cd-rom's, zie inv.nrs. 329 - 331
      - Project Garages, RIF Amsterdam,2000, 266
      - Project Haring, RIF Oost,2000, 267; stuk
      - Project Vuist 2000 / Slachterijen en uitbeenbedrijven, RIF Twente,2000, 268
      - Project Woonwagencentra, RIF Noord,2000, 269
      - Project Transport, RIF Utrecht,2000 - 2001, 270
      - Project Uitkomst, RIF Twente,2000 - 2001, 271
      - Project BOMO, RIF Zuid,2000 - 2002, 272
      - Project Bouw, RIF Utrecht,2000 - 2002, 273
      - Project Middenstand, RIF Rotterdam,2000 - 2002, 274
      - Project Arbeids(on)geschikt?, RIF Noord,2000 - 2003, 275; pak
      - Project Sofi-reiniteit, RIF Rotterdam,2000 - 2004, 276
      - Project Groen, RIF Utrecht,2001, 277
      - Project Klussers en klusbedrijven, RIF Oost,2001, 278
      - Project NaCl Restaurants, RIF Amsterdam,2001, 279
      - Project Primeur, RIF Noord,2001, 280
      - Project Sluit, RIF Twente,2001 - 2002, 281
      - Project Heeft u een ID?, RIF Amsterdam,2001 - 2003, 282; pak
        Met 1 cd-rom, zie inv.nr. 332
      - Project Tèddevo, RIF Zuid,2001 - 2003, 283
      - Project Vliegende Winkels, RIF Utrecht,2001 - 2003, 284
      - Project Directe Verkoop, RIF Utrecht,2001 - 2004, 285
      - Project Rode Lamp, RIF Noord.2001 - 2004, 286-288
        - Algemeen,2001 - 2003, 286
        - Deelproject Waakvlam,2003, 287
        - Deelproject Cabriolet; bevat kamervragen,2003 - 2004, 288
      - Project Adonis, RIF Noord,2002, 289
      - Project Cannabis, RIF Oost,2002, 290; stuk
      - Project Documentfraude, RIF Noord,2002, 291
      - Project Groka, RIF Rotterdam,2002 - 2003, 292
      - Project Meubelbranche, RIF Oost,2002 - 2003, 293
      - Project Slagkracht, RIF Den Haag en Project Egaal, RIF Zuid,2002 - 2003, 294
      - Project Fraude Concentratiegebieden Rotterdam (FCR), RIF Rotterdam,2002 - 2004, 295
      - Project Callcenters, RIF Oost,2003, 296
      - Project Grootschalige Evenementen, RIF Rotterdam,2003, 297
      - Project LOOIJ, RIF Twente,2003, 298
      - Project Strandpaviljoens, RIF Den Haag,2003, 299
      - Project Wisseltruck, RIF Twente,2003, 300
      - Project Dure auto's, RIF Den Haag,2004, 301
      - Project Kentekenplaat, Noordelijk Platform Fraudebestrijding (NPF) van de Gemeente Groningen,2004, 302
    - Voorbereiding van wijzigingen in de opzet en doelstelling van het Confectie Interventie Team (CIT),1995 - 2003, 303
    - Beleidsnotitie De volgende stap 2000-2003, opgemaakt door Stichting Aanpak Voertuigcriminaliteit van het Nationaal Platform Criminaliteitsbeheersing,1999, 304; stuk
    - Verslag en evaluatie van het pilot-project De zaak op orde, opgesteld door Stichting Werkgelegenheid in Rotterdam-West,2003, 305
    - Voorbereiding en uitvoering omvorming RIF Utrecht naar Interventieteam Grote Steden Utrecht,2003 - 2004, 306
    - Reactie van de Landelijke Stuurgroep Interventieteams op het projectvoorstel Waterproef van de Gemeente Enschede,2004, 307
  - Stukken betreffende het voorbereiden en vaststellen van een plan van aanpak en de inrichting van Regionale Interdisciplinaire Fraudeteams (RIF's) en het Landelijk Overlegplatform (LOP)., 1998 - 1999; 308; 1 omslag
  - Stukken betreffende het uitwerken, vaststellen en evalueren van het opsporingsbeleid en de opsporingsbevoegdheden, onder verantwoording van het ministerie., 2001 - 2002; 309; 1 pak
  - Stukken betreffende het verlenen van medewerking aan de totstandkoming, vaststelling, wijziging en evaluatie van het opsporingsbeleid en het handhavingsarrangement voor de sector van Sociale Zaken en Werkgelegenheid (SZW)., 2001 - 2003; 310-313; 3 pakken en 1 omslag
    - 2001 - 2003, 310
    - 2002 - 2003, 311; omslag
    - 2002 - 2003, 312
    - 2003, 313
  - Stukken betreffende het verlenen van medewerking aan de voorbereiding, vaststelling en wijziging van de Tijdelijke Stimuleringsregeling Opsporingssamenwerkingsverbanden en de Tijdelijke Stimuleringsregeling Intensivering Opsporing en Controle Algemene Bijstandswet (ABW)., 2001 - 2003; 314; 1 omslag
  - Stukken betreffende het verlenen van medewerking aan de afbouw van de Regionale Interdisciplinaire Fraudeteams (RIF's) en het uitwerken van de omschakeling naar Interventieteams (IT's), alsmede stukken opgemaakt of ontvangen als voorzitter van het Landelijk Overlegplatform RIF's (LOP) en de Landelijke Stuurgroep Interventieteams (LSI)., 2002 - 2003; 315; 1 pak
  - Stukken betreffende het verlenen van medewerking aan de totstandkoming van een nieuwe structuur voor Interventieteams (IT's) en het voeren van overleg met diverse met diverse ministeries en instanties over de vormgeving van de IT's, alsmede het beantwoorden van vragen van het Tweede Kamerlid De Ruiter., 2002 - 2003; 316; 1 pak
  - Stukken betreffende het laten verrichten door B&A Groep Beleidsonderzoek & -Advies BV van een onderzoek naar uniformering van de handhavingsbegrippen bij het ministerie., 2003; 317; 1 omslag
- Departementaal Projectbureau Handhavingsbeleid (DPH), E
  - Stukken betreffende het meewerken aan de voorbereiding van de bijdragen van de minister en staatssecretaris aan een 2-minutendebat en het Algemeen Overleg (AO) van de Vaste Commissie voor Sociale Zaken en Werkgelegenheid (VC SZW)., 2002; 318; 1 omslag
  - Stukken betreffende het opstellen en uitvoeren van het Werkplan Administratieve Organisatie en Informatiebeveiliging., 2002; 319; 1 omslag
  - Stukken betreffende het uitwerken en vaststellen van een samenhangend SZW-breed handhavingsbeleid en het verstrekken van informatie hierover aan de Tweede Kamer., 2002; 320-321; 1 pak en 1 omslag
    - Algemeen,2002, 320
    - Rapportages,2002, 321; pak
  - Stukken betreffende het verlenen van medewerking aan de totstandkoming van de Integrale Handhavingsrapportage Sociale Zekerheid en aan de behandeling hiervan in de Tweede Kamer., 2002 - 2003; 322; 1 omslag
  - Stukken betreffende het verlenen van medewerking aan en het voeren van overleg over de voorbereiding, totstandkoming en uitvoering van de Fraudenota 2002-2006 en de aanpak van sofi-nummerfraude, alsmede het leveren van en bijdrage aan de behandeling hiervan in de Tweede Kamer., 2002 - 2003; 323; 1 pak
  - Stukken betreffende het zorgdragen voor de vereffening en ontbinding van de Stichting Cliënt Volg Communicatie Stelsel (CVCS)., 2002 - 2003; 324; 1 omslag
  - Stukken betreffende het voorbereiden van overleg met de staatssecretaris inzake reacties op het Rapport Naleving van Sociale Zekerheid, het beantwoorden van vragen van het Tweede Kamerlid De Ruiter, het verlenen van medewerking aan het Algemeen Overleg op 26 maart 2003 inzake handhaving, het aanbieden aan de Tweede Kamer van het onderzoeksrapport Regelovertreding in de Sociale Zekerheid en een gespreksrapportage van een departementaal overleg op 18 augustus 2003 inzake handhaving nu en over vier jaar., 2002 - 2004; 325; 1 pak
  - Stukken betreffende het aanbieden aan de Tweede Kamer van het Rapport Het Gebruik van de Gemeentelijke Basisadministratie Persoonsgegevens door uitvoerders van sociale zekerheidswetten, in opdracht van het ministerie opgesteld door het onderzoeksbureau Research voor Beleid., 2003; 326; 1 omslag
  - Cd-roms en diskettes., 327-334
    - Cd-rom behorende bij inv.nr. 83., 327
      Niet raadpleegbaar
    - Cd-rom behorende bij inv.nr. 251., 328
    - Cd-rom behorende bij inv.nr. 265., 329
    - Cd-rom behorende bij inv.nr. 265., 330
    - Cd-rom behorende bij inv.nr. 265., 331
    - Cd-rom behorende bij inv.nr. 282., 332
    - Diskette behorende bij inv.nr. 209., 333
    - Diskette behorende bij inv.nr. 214., 334